【裁判字號】    91,訴,2409
【裁判日期】    920319
【裁判案由】    槍砲彈藥刀械管制等
【裁判全文】
臺灣板橋地方法院刑事判決                        九十一年度訴字第二四九號
    公  訴  人  臺灣板橋地方法院檢察署檢察官
    被      告  乙○○
    選任辯護人  蔡明熙律師
右列被告因槍砲彈藥刀械管制條例等案件，經檢察官提起公訴（九十一年度偵字第一
五四一二號），本院判決如左：
    主  文
乙○○未經許可，持有手槍，處有期徒刑伍年貳月，併科罰金新臺幣陸萬元，罰金如
易服勞役，以新臺幣玖佰元即銀元參佰元折算壹日；扣案美國ＢＥＲＥＴＴＡ廠製造
口徑零點二五釐米制式半自動手槍（含彈匣貳個，獲案槍枝管制編號0000000
00號）壹把、制式子彈捌顆均沒收之。又連續轉讓第二級毒品，處有期徒刑柒月。
扣案之第二級毒品安非他命壹包（淨重貳拾陸點伍公克）沒收銷燬之。又連續轉讓第
一級毒品，處有期徒刑壹年貳月。扣案之第一級毒品海洛因壹包（淨重肆拾捌點參玖
公克）沒收銷燬之。應執行有期徒刑陸年捌月，扣案之美國ＢＥＲＥＴＴＡ廠製造口
徑零點二五釐米制式半自動手槍（含彈匣貳個，獲案槍枝管制編號00000000
0號）壹把、制式子彈捌顆均沒收之；扣案之第二級毒品安非他命壹包（淨重貳拾陸
點伍公克）、第一級毒品海洛因壹包（淨重肆拾捌點參玖公克）均沒收銷燬之。
    事  實
一、乙○○曾因違反麻醉藥品管理條例、肅清煙毒品條例及竊盜等案件，應執行有期
    徒刑八年六月，於民國八十七年十二月十六日縮刑假釋出監（指揮書執畢日期原
    為九十一年十月四日，嗣經撤銷假釋，不構成本案之累犯），仍不知悔改，復於
    九十一年二月間某日，未經許可，在台北縣雲縣斗六市向姓名年籍不詳之阿亮，
    購買美國ＢＥＲＥＴＴＡ廠製造口徑零點二五釐米制式半自動手槍（含彈匣貳個
    ，獲案槍枝管制編號000000000號）一把、制式子彈一十五顆（其中一
    顆經乙○○試射而滅失），並持有之。迨於九十一年八月十六日二十一時三十分
    許，在台北縣中和市○○路一六八號二樓經警查獲，並扣得上開制式手槍一把（
    含彈匣二個）及子彈一十四顆（鑑驗時試射六顆）。
二、乙○○復基於概括犯意，自九十年八月間某日起至九十一年八月十六日止，在台
    北縣中和市○○路一六八號二樓，連續多次分別無償提供不詳數量之第一級毒品
    海洛因及第二級毒品安非他命予甲○○（施用毒品部分另案由檢察官偵辦）施用
    多次，嗣經警於九十一年八月十六日二十一時三十許，在上址為警查獲，並扣得
    第一級毒品海洛因淨重四八、三九公克，第二級毒品安非他命淨重二六、五公克
    ，及注射針筒三支、安非他命吸食器一組、海洛因磚模具一組、研磨機一台、電
    子磅秤一台及塑膠袋一包等物。
三、案經臺北縣政府警察局海山分局報請臺灣板橋地方法院檢察署檢察官偵查起訴。
    理  由
一、右揭未經許可持有制式手槍、子彈之事實，業據被告乙○○於偵、審中均供認不
    諱，且有前開手槍及子彈扣案及臺北縣警察局刑警隊九十年五月二十五日搜索扣
    押證明筆錄、槍彈相片二幀（偵查卷第四頁、第五頁、第二十三頁）等存卷可資
    佐證，又扣案手槍及子彈經送鑑驗結果，其中手槍一把（獲案槍枝管制編號00
    00000000）係美國ＢＥＲＥＴＴＡ廠製造之口徑零點二五釐米制式半自
    動手槍，槍管內具六條右旋來復線，槍號已遭磨滅無法重現，機械性能良好，可
    擊發子彈，認具殺傷力；子彈一十四顆，經試射六顆，認係口徑０．二五吋制式
    子彈，均有殺傷力，有內政部政署刑事警察局九十一年八月二十七日刑鑑字第０
    九一０二二一二九九號鑑驗通知書在卷可稽（見偵查卷第四十九頁），此部分事
    證明確，被告犯行堪予認定。
二、訊據被告乙○○雖矢口否認有轉讓第一、二級毒品與甲○○之犯行，辯稱：伊與
    甲○○同居在一起，每次伊將海洛因或安非他命攜回住處後，伊使用完即放在桌
    上，或叫甲○○將毒品收好，甲○○即利用伊外出時自行拿來施用，伊並未主動
    拿給甲○○使用，甲○○使用時亦未預先告知或經伊同意，並無轉讓第一、二級
    毒品與甲○○之意思與犯行等語。惟查：被告於警訊時業已供稱「（你女友甲○
    ○所用之毒品是否為你所提供的﹖價錢如何﹖）是我免費提供給她用的，因她是
    我同居的女友」等語，於偵查時復供述「（吳施用毒品何來﹖）我給甲○○的，
    我給他海及安二種」、「我從九十年八月間提供海（洛因）、安（非他命）給吳
    （惠婷），斷斷續續一直到被抓，我都在中和市○○路一六八號二樓給甲○○」
    等語（詳偵卷第九頁背面、第四十七頁背面）；經核與證人甲○○於警訊時證稱
    ：「（查獲之毒品）係乙○○出錢買回來的：：」，於偵查中復證稱：「我都是
    和戴（立明）一起用海洛因及安非他命，毒品是戴給我用的」、「（是否戴給妳
    海、安）是」等語（偵卷第十二頁背面、第三十一頁、第四十七頁）等語相符，
    且有第一級毒品海洛因淨重四八、三九公克，第二級毒品安非他命淨重二六、五
    公克，注射針筒三支、安非他命吸食器一組等物扣案可資佐證。被告其後雖翻異
    前供，改稱證人甲○○均係利用伊外出放置桌上時或交付保管時自行取用，並未
    告知伊云云，惟被告並不諱言其明知甲○○有施用第一級、第二級毒品之行為，
    其外出時或將毒品放置在桌上，或交由甲○○保管放置，則其顯可預見甲○○會
    將毒品取來施用，且甲○○自行取毒品施用亦不違背被告之本意，則其有轉讓毒
    品海洛因及安非他命之意思與犯行等情，應堪認定。所辯並無轉讓之意思與犯行
    ，應係事後卸飾之詞，並不可採。至證人其後於檢察官九十一年十月九日訊問時
    及本院審理中，雖均改稱：毒品均係伊自己拿來施用，並未告知被告，被告亦不
    知情，亦未拿毒品給伊施用等語，惟與其偵查中所證述之前開證詞顯有不同，應
    係事後迴護被告之詞，尚無可採。是此部分被告之犯行亦事證明確，堪予認定。
三、按手槍係屬槍砲彈藥刀械管制條例第四條第一項第一款所列槍砲，其所用子彈，
    又屬同條項第二款所定彈藥，依同條例第五條規定，非經中央主管機關許可，不
    得製造、販賣、運輸、轉讓、出租、出借、持有、寄藏或陳列。被告乙○○違反
    上開規定，未經許可，持有右揭制式口徑零點二五釐米半自動手槍（含彈匣二個
    ）及制式口徑零點二五吋子彈，係犯同條例第七條第四項之未經許可持有手槍罪
    及同條例第十二條第四項之未經許可持有子彈罪；被告以一持有行為觸犯上開二
    罪名，為想像競合犯，應依刑法第五十五條規定，從一重之未經許可持有手槍罪
    處斷。公訴人對於被告持有制式手槍部分，於起訴書僅載明被告未經許可持有貝
    瑞塔手槍一支，並未論述係何種槍枝，於證據並所犯法條欄則認被告係犯槍砲彈
    藥刀械管制條例第十一條第四款持有可發射金屬或子彈具殺傷力之槍枝罪，尚有
    未洽，惟起訴關於持有槍枝之基本社會事實既屬相同，本院自得依法變更起訴法
    條，併予敘明。又被告轉讓第一級毒品海洛因及第二級毒品安非他命之犯行，係
    分別犯毒品危害防制條例第八條第一項及同條第二項之轉讓第一級毒品罪及轉讓
    第二級毒品罪，被告先後數次轉讓第一級毒品海洛因及第二級毒品安非他命之犯
    行，時間緊接，所犯罪名相同，顯各係出於概括之犯意為之，為連續犯，各應依
    刑法第五十六條之規定以一罪論，並加重其刑。又被告所犯上開三罪之間，犯意
    各別，行為互殊，應予分論併罰。爰審酌槍枝、彈藥及毒品之非法持有及流通等
    ，危害人身安全及社會秩序至鉅，被告未經許可，恣意購入持有手槍、子彈，及
    轉讓毒品，對社會秩序均造成危害，並審酌被告之前科素行、犯罪之動機、目的
    、犯罪後部分坦承犯行之態度等一切情狀，處如主文所示之刑，及定其應執行刑
    ，並就罰金部分諭知易服勞役之折算標準，以資懲儆。
四、扣案美國ＢＥＲＥＴＴＡ廠製造之口徑零點二五釐米半自動制式手槍（含彈匣二
    個，獲案槍枝管制編號0000000000號）一把、制式口徑零點二五吋子
    彈八顆均屬違禁物，不問為何人所有，均應依刑法第三十八條第一項第一款規定
    宣告沒收，至其餘六顆子彈，於鑑驗時經試射成為空彈殼，已非違禁物，自乏沒
    收之依據。而扣案之海洛因淨重四八、三九公克係第一級毒品，扣案之安非他命
    淨重二六、五公克則係第二級毒品，均應依毒品危害防制條例第十八條第一項前
    段規定沒收銷燬之。至其餘扣案之注射針筒三支、安非他命吸食器一組、海洛因
    磚模具一組、研磨機一台、電子磅秤一台及塑膠袋一包等物，尚與被告本件犯行
    無涉，均不另為沒收之諭知，併予敘明。
據上論結，應依刑事訴訟法第二百九十九條第一項前段、第三百條，槍砲彈藥刀械管
制條例第七條第四項、第十二條第四項、毒品危害防制條例第八條第一項、第二項、
第十八條第一項前段，刑法第十一條前段、第五十六條、第五十五條、第三十八條第
一項第一款、第五十一條第五款，罰金罰鍰提高標準條例第二條，現行法規所定貨幣
單位折算新臺幣條例第二條，判決如主文。
本案經檢察官郭緯中到庭執行職務。
中      華      民      國      九十二      年      三    月    十九    日
                              臺灣板橋地方法院刑事第二庭
                                      法  官  林 春 長
右正本證明與原本無異
如不服本判決應於送達後十日內向本院提出上訴狀
                                      書記官  黃 炎 煌
中      華      民      國      九十二      年      三    月    十九    日
※附錄本案論罪科刑法條全文※
槍砲彈藥刀械管制條例第七條：
未經許可，製造、販賣或運輸火砲、肩射武器、機關槍、衝鋒槍、卡柄槍、自動步槍
、普通步槍、馬槍、手槍或各類砲彈、炸彈、爆裂物者，處死刑、無期徒刑或七年以
上有期徒刑；處徒刑者，併科新台幣三千萬元以下罰金。
未經許可，轉讓、出租或出借前項所列槍砲、彈藥者，處無期徒刑或五年以上有期徒
刑，併科新台幣一千萬元以下罰金。
意圖供自己或他人犯罪之用，而犯前二項之罪者，處死刑或無期徒刑；處徒刑者，併
科新台幣五千萬元以下罰金。
未經許可，持有、寄藏或意圖販賣而陳列第一項所列槍砲、彈藥者，處五年以上有期
徒刑，併科新台幣一千萬元以下罰金。
第一項至第三項之未遂犯罰之。
槍砲彈藥刀械管制條例第十二條未經許可，製造、販賣或運輸子彈者，處一年以上七
年以下有期徒刑，併科新臺幣五百萬元以下罰金。
未經許可，轉讓、出租或出借子彈者，處六月以上五年以下有期徒刑，併科新臺幣三
百萬元以下罰金。
意圖供自己或他人犯罪之用，而犯前二項之罪者，處三年以上十年以下有期徒刑，併
科新臺幣七百萬元以下罰金。
未經許可，持有、寄藏或意圖販賣而陳列子彈者，處五年以下有期徒刑，併科新臺幣
三百萬元以下罰金。
第一項至第三項之未遂犯罰之。
毒品危害防制條例第八條
轉讓第一級毒品者，處一年以上七年以下有期徒刑，得併科新臺幣一百萬元以下罰金
。
轉讓第二級毒品者，處六月以上五年以下有期徒刑，得併科新臺幣七十萬元以下罰金
。
轉讓第三級毒品者，處三年以下有期徒刑，得併科新臺幣三十萬元以下罰金。
前三項之未遂犯罪之。


司法院資訊處製作；財團法人民間司法改革基金會備份。
